最高法院刑事判決　　　　　　九十四年度台上字第六一五二號
　　上　訴　人　戊○○
　　　　　　　　　　　　樓之1.
　　　　　　　　乙　○
　　共　　　同
　　選任辯護人　周平凡律師
　　上　訴　人　丁○○
　　　　　　　　　　　　4樓
　　　　　　　　甲○○
　　　　　　　　丙○○
　　　　　　　　　　　　巷19.
　　　　　　　　己○○
上列上訴人等因常業詐欺案件，不服台灣高等法院台中分院中華
民國九十四年七月二十七日第二審判決（九十四年度上訴字第一
二一九號，起訴案號：台灣台中地方法院檢察署九十三年度偵字
第一六三一六號），提起上訴，本院判決如下：
    主  文
上訴駁回。
    理  由
按刑事訴訟法第三百七十七條規定，上訴於第三審法院，非以判
決違背法令為理由，不得為之。是提起第三審上訴，應以原判決
違背法令為理由，係屬法定要件。如果上訴理由狀並未依據卷內
訴訟資料，具體指摘原判決不適用何種法則或如何適用不當，或
所指摘原判決違法情事，顯與法律規定得為第三審上訴理由之違
法情形，不相適合時，均應認其上訴為違背法律上之程式，予以
駁回。本件原判決已敘明依憑上訴人戊○○、丙○○、丁○○、
甲○○、己○○、乙○等人於原審審理時坦白供承，核與證人即
共同正犯何保安於警詢、證人黃信榮於第一審審理，及如原判決
附表二、三所示被害人丁金勤等人分別於警詢、偵查中證述情節
相符，而前揭被告等人以外之人於審判外之陳述，上訴人等人於
原審審理時未表示異議，應有證據能力；復有戊○○、朱珮、乙
○、丁○○等人之通訊監察譯文，戊○○、丁○○、甲○○之戶
籍謄本，如原判決附表一所示人頭帳戶開戶基本資料及其交易明
細，原判決附表二、三所示被害人匯款單據，原判決附表一、四
所示之人頭帳戶存摺、金融卡、印章，原判決附表四所示之行動
電話手機、月收贓款帳目表，因犯本罪所得之現金新台幣（下同
）四十五萬元、十八萬元、七十萬元等扣案可資佐證。足認上訴
人等人自白與事實相符。戊○○、乙○、丁○○、甲○○、丙○
○、己○○為本件常業詐欺犯行，戊○○係以其為該詐欺集團提
領詐得金錢中之百分之三作為報酬，並與其妻朱珮共同使用前揭
報酬；乙○每月自戊○○處收取報酬三萬元；丙○○每月自戊○
○處收取報酬七萬五千元；丁○○每日自戊○○處收取報酬二千
元，並與其妻甲○○共同使用前揭報酬；己○○每日自戊○○處
收取報酬一千元之方式以牟利，則上訴人六人顯均係藉由詐得之
財物而恃以營生，並均以之為常業，事證明確，上訴人等人犯行
至堪認定，應依法論科。因而撤銷第一審關於戊○○、乙○、丁
○○、甲○○部分之科刑判決，改判仍論處戊○○、乙○、丁○
○、甲○○共同意圖為自己不法之所有，以詐術使人將本人之物
交付為常業罪刑；並以第一審論處丙○○、己○○共同意圖為自
己不法之所有，以詐術使人將本人之物交付為常業罪刑，為無不
合，予以維持，駁回丙○○、己○○二人在第二審之上訴，已詳
述其所憑之證據及其認定之理由，所為論斷與卷內證據資料相符
，從形式上觀察，並無認定事實不依證據或有何採證違背證據法
則之違法情形存在。戊○○、乙○上訴意旨略以：林本源在大陸
地區行詐，使被害人匯錢入指定之帳戶，其詐欺行為已完成，上
訴人二人始依林本源之指示，領取詐欺所得之贓物，自不成立詐
欺罪之事後共犯，上訴人二人均不知林本源如何在大陸地區行詐
，未參與犯罪構成要件之行為，亦無犯意之聯絡，並非詐欺之共
同正犯，而乙○月薪僅三萬元，量刑卻最重，其科刑未符合罪刑
相當之原則等語。丁○○、甲○○上訴意旨略以：上訴人二人係
遭人引誘，其犯罪動機非不可原諒，且均無前科紀錄，應有諭知
緩刑之空間，且丁○○配合將戊○○、朱佩、乙○三人拘提到案
，量刑卻高於己○○。甲○○與己○○均同由丁○○、丙○○再
邀約加入，何以甲○○之量刑卻高於己○○？上訴人二人已與張
西濱達成和解，犯後態度良好，甲○○與朱佩犯罪情節相同，朱
佩諭知緩刑，甲○○卻未獲寬典等語。己○○上訴意旨略以：上
訴人僅參與提款，所得每日一千元，僅獲利數萬元，對主要犯罪
行為皆未參與，從事時間甚短，已深具悔意，請依法為緩刑之諭
知等語。丙○○上訴意旨略以：上訴人應徵戊○○之建成事務所
工作，初不知其為詐欺集團，加入後僅從事提款工作，所得之利
益用於償還債務，非供己享受花用，犯罪後已坦承犯行，請依刑
法第五十七條、第五十九條規定減刑並從輕量刑，並諭知緩刑等
語。惟查以自己犯罪之意思而參與，其所參與者雖非犯罪構成要
件之行為，仍無解於共同正犯之罪責，依原判決認定之事實，上
訴人等人雖僅從事提款之工作，卻係以自己犯罪之意思而參與，
縱其所參與者雖非犯罪構成要件之行為，仍為共同正犯，況林本
源等詐欺集團詐欺被害人之金錢係匯入人頭帳戶內，在未提領前
，仍屬該人頭帳戶所有，上訴人等人之提款行為，為詐欺集團犯
罪所得之必要行為，亦屬常業詐欺既遂罪之犯罪構成要件行為，
原判決認定上訴人等之行為均為共同正犯，自無違法可言。又量
刑之輕重，乃事實審法院本於職權之正當行使，倘量刑期間仍在
法定刑之範圍，並已敘明其理由，尚難漫指原判決關於量刑為違
法。原判決既已說明其量刑之理由，上訴人等漫指原判決量刑不
當，自屬無據。上訴人等人之上訴意旨，並非依據卷內訴訟資料
對原判決究竟如何不適用法則或適用不當為具體之指摘，徒憑己
見，就原判決已說明事項，或屬原審認事採證職權之適法行使，
任意指摘為違法，且為單純事實之爭執，均不得據為第三審上訴
之合法理由。其等上訴違背法律上之程式，應予駁回。本件既從
程序上駁回己○○、劉永德、甲○○之上訴，其等所為諭知緩刑
之聲請，自無從加以斟酌，附此敘明。
據上論結，應依刑事訴訟法第三百九十五條前段，判決如主文。
中　　華　　民　　國　九十四　年   十一 　月    四　　日
                      最高法院刑事第十一庭
                          審判長法官  洪　清　江
                                法官  石　木　欽
                                法官  李　伯　道
                                法官  林　勤　純
                                法官  陳　晴　教
      本件正本證明與原本無異
                                      書  記  官
中　　華　　民　　國　九十四　年   十一 　月   十五　 日
                                                   ｍ
